【裁判字號】    91,訴,688
【裁判日期】    920320
【裁判案由】    搶奪
【裁判全文】
臺灣士林地方法院刑事判決                          九十一年度訴字第六八八號
    聲  請  人  臺灣士林地方法院檢察署檢察官
    被      告  甲○○
右列被告因搶奪案件，經檢察官聲請以簡易判決處刑（九十一年度偵字第六六四一號
），本院士林簡易庭認為不宜以簡易判決處刑（九十一年度士簡字第五０七號），應
適用通常程序審判，本院判決如左：
    主  文
甲○○意圖為自己不法之所有，而搶奪他人之動產，處有期徒刑陸月，如易科罰金以
參佰元折算壹日。
    事  實
一、甲○○意圖為自己不法之所有，藉口欲介紹友人乙○○以較便宜之價格購買數位
    相機，二人相約於民國九十一年五月二十一日晚上十時許，在臺北市北投區捷運
    淡水線明德站見面，迨乙○○於同日晚間十時三十分許開車抵達後，甲○○隨即
    上車，指示吳女前往領款及駕車前往臺北市北投區○○○路二四四巷十九號之一
    友人家中，迨同日晚間十一時許，車行至文林北路二四四巷巷口時，甲○○要求
    乙○○停車於路旁，惟乙○○將現金新臺幣（下同）二萬三千元清點完畢拿在手
    上，要求一同下車前往檢視欲購買之數位相機時，甲○○卻諉稱朋友「小胖」不
    願意見吳女，乙○○見有異狀，再度要求會見售貨之人及商品時，甲○○竟不理
    會其要求，並加重語氣大聲說「錢給我就對了」，同時乘端坐於駕駛座上之乙○
    ○不備，不及拒抗之際，伸手搶奪其手上現金二萬三千元，得手後下車迅速逃逸
    ，乙○○在附近遍尋不著，翌日以電話亦聯絡不到甲○○本人，遂報警循線查獲
    。
二、案經乙○○訴由臺北市政府警察局北投分局報請臺灣士林地方法院檢察署檢察官
    聲請簡易判決處刑，本院士林簡易庭認為不宜以簡易判決處刑，由本院依通常程
    序審判。
    理  由
一、訊據被告甲○○矢口否認涉有右揭搶奪犯行，辯稱：是乙○○親手交付二萬三千
    元，欲購買數位相機，伊並未強行取走，後來友人「小胖」毆打伊，表示伊朋友
    欠錢未還，故將系爭款項拿去抵作利息云云。惟查：
  (一)前開被告在車上搶奪二萬三千元現金之過程，業據告訴人乙○○迭於偵、審中指
    訴綦詳，前後指訴始終如一，其於本院審理時更結證：伊當時手靠在自己的身體
    ，錢拿在手上，靠身體的前面，還沒有把錢交給被告的意思，後來被告口氣不好
    ，伸手過來，直接從伊手上把錢抽走等語明確。查告訴人與被告均陳稱彼此曾為
    男女朋友關係，被告於本院審理時更明白供述二人關係很好，無恩怨或債務糾紛
    ，告訴人應該不會誣賴伊等語在卷，是以告訴人與被告間並無怨隙，案發前猶相
    偕購買數位相機，案發後隨即於翌日前往警局製作警訊筆錄，衡情應無設詞誣陷
    被告致己身罹於刑典之必要，其證言堪以採信。被告一度辯以：乙○○因認伊欺
    騙感情，才會告伊云云，此無非欲減低告訴人證言之可信性，因無證據以佐其說
    ，其辯解委不足採。告訴人既尚未主動將系爭款項交付，被告上開所為，確係乘
    人不備，不及拒抗之際，而為掠取他人財物之行為。
  (二)被告另辯稱：乙○○也認識友人「小胖」，系爭款項是被「小胖」拿走抵作利息
    云云。然告訴人就被告所稱其認識「小胖」乙節，已堅決否認在卷，且本院依據
    被告於偵查中所提供之0000000000號行動電話查詢結果，該用戶為丙
    ○○，為四十九年次，住居所為臺中、彰化地區，此有和信電訊股份有限公司九
    十二年一月二十三日函文、丙○○之法務部戶役政連結作業系統查詢報表附卷可
    稽，核與被告所稱「小胖」為二十六、七歲之男子，家住臺北等情，並不相符，
    是否確有「小胖」其人，已非無疑。縱有「小胖」之人存在，衡以被告本欲介紹
    告訴人購買數位相機，卻貿然停車於路邊，且經告訴人要求後，仍拒絕讓其檢視
    商品、詢問使用及維修等相關問題，實與常情有違，而被告於告訴人一再要求之
    後，猶逕自奪取貨款，其有不法所有之意圖甚明。另被告供陳其下車後用跑的，
    告訴人亦指稱被告下車後就找不到人，可見被告係急欲離開現場，其若係正當取
    得系爭款項，何須如此？又嗣後果真遭「小胖」取走貨款以抵作利息，因該款項
    係告訴人所有，被告當思立刻返回原地或積極聯絡告訴人告知此事，惟其卻避不
    見面，亦與常理不符，再參以被告自承伊本人並未積欠「小胖」債務等語，其被
    不法奪走金錢後，自當報警處理，以索回系爭款項，返還告訴人，惟被告卻仍逕
    自返回家中，放任該不屬於自己之款項抵作非屬自己債務之利息，令人殊難置信
    ，益徵其有不法所有之意圖。綜上所述，本件事證明確，被告所辯不足採信，犯
    行洵堪認定，應依法論科。
二、核被告所為，係犯刑法第三百二十五條第一項之搶奪罪。爰審酌被告犯罪動機、
    目的、犯罪之手段、行為後否認犯罪及被告雖曾因犯業務侵占、詐欺等罪，經臺
    灣臺北地方法院以九十一年度簡字第三二０三號判決應執行有期徒刑八月，如易
    科罰金以三百元折算一日，於九十一年十一月七日確定，有臺灣高等法院被告全
    國前案紀錄表在卷足憑，公訴人蒞庭時亦具體求刑有期徒刑一年，然念及被告年
    紀尚輕，可塑性亦大，與告訴人間關係原本良好，本件犯罪所得之現金金額尚非
    重大，另除前揭財物損失外，幸未造成告訴人更大之損害等一切情狀，認量處如
    主文所示之刑，併諭知易科罰金之折算標準，即足達懲儆之目的，並祈被告此後
    能建立正確之法律觀念，並端正品行，不致辜負本院從輕量刑之立意。
據上論斷，應依刑事訴訟法第四百五十二條、第二百九十九條第一項前段，刑法第三
百二十五條第一項、第四十一條第一項前段，罰金罰鍰提高標準條例第二條，判決如
主文。
本案經檢察官吳怡明到庭執行職務。
中      華      民      國    九十二    年      三      月     二十     日
                                    臺灣士林地方法院刑事第四庭
                                        法  官  黃  潔  茹
右正本證明與原本無異。
如不服本判決，應於判決送達後十日內，向本院提出上訴狀。
                                        書記官  柳  瑞  宗
中      華      民      國    九十二    年      三      月    二十六    日
附錄本案論罪科刑法條：
刑法第三百二十五條第一項：
  意圖為自己或第三人不法之所有，而搶奪他人之動產者，處六月以上五年以下有期
  徒刑。


司法院資訊處製作；財團法人民間司法改革基金會備份。
